【裁判字號】    97,中簡上,946
【裁判日期】    971127
【裁判案由】    恐嚇取財
【裁判全文】
臺灣臺中地方法院刑事判決           97年度中簡上字第946號
上  訴  人  臺灣臺中地方法院檢察署檢察官
被      告  甲○○
上列上訴人因被告恐嚇取財案件，不服本院臺中簡易庭九十七年
度中簡字第二八五四號中華民國九十七年九月十五日第一審簡易
判決（聲請簡易判決處刑案號：臺灣臺中地方法院檢察署九十七
年度偵字第七０四五號），提起上訴，本院管轄之第二審合議庭
判決如下：
    主    文
上訴駁回。
    犯罪事實
一、甲○○前於民國九十四年間因竊盜、毒品案件，經臺灣基隆
    地方法院分別判處有期徒刑三月、六月確定，嗣並經裁定定
    應執行有期徒刑七月確定，於九十五年二月二日縮刑期滿執
    行完畢，詎猶不知悔改，可預見將自己帳戶出售他人使用，
    該帳戶足供為恐嚇取財之人頭帳戶，以收取恐嚇取財所得，
    仍不違背其本意，而基於幫助恐嚇取財之不確定犯意，於九
    十六年八月一日至同年十月三十日間之某時，在基隆市○○
    路某處，將其所有之國泰世華商業銀行仁愛分行帳號
    000000000000號帳戶之存摺、提款卡及密碼，以新臺幣（下
    同）三千元之代價，出售予不詳姓名之成年人使用，以此方
    式幫助他人恐嚇取財，嗣該不詳姓名之成年人即基於意圖為
    自己不法所有之恐嚇取財之犯意，於九十六年十月三十日打
    電話予在臺中之乙○○，向乙○○恫稱：須支付三萬元至甲
    ○○上開帳戶，始可告知失竊之車牌號碼五Ｂ－００九九號
    自小客車之下落云云，致乙○○心生畏懼，恐未匯款，其所
    有之上開小客車將無法尋回，惟乙○○不願使壞人得逞，仍
    未依指示如數匯款，僅匯款一百元至甲○○上開帳戶，以使
    警方便於查緝該帳戶，該不詳姓名之人始未能得逞而未遂。
二、案經乙○○訴由臺中市警察局第六分局報告臺灣臺中地方法
    院檢察署檢察官偵查後聲請簡易判決處刑。
    理    由
一、上揭犯罪事實，業據被告甲○○於偵查時及本院審理中坦承
    不諱，核與告訴人乙○○於警詢時及偵訊中指述之情節相符
    ，復有告訴人提出之合作金庫商業銀行匯款申請書回條聯、
    被告上開國泰世華商業銀行仁愛分行帳戶之開戶基本資料表
    及存摺存款交易查詢表、內政部警政署反詐騙案件紀錄表、
    臺中市警察局第六分局派出所受理詐騙帳戶通報警示、詐騙
    電話斷話簡便格式表、臺中市警察局第六分局市政派出所受
    理各類案件紀錄表、臺中市警察局第六分局市政派出所受理
    刑事案件報案三聯單各一份在卷可稽，足見被告之自白確與
    事實相符，堪予採信。本件事證明確，被告犯行洵堪認定，
    應依法論科。
二、核被告甲○○所為，係犯刑法第三百四十六條第三項、第一
    項及第三十條第一項之幫助恐嚇取財未遂罪。上訴人上訴意
    旨謂：本件原審判決認定被告甲○○犯幫助恐嚇取財未遂，
    累犯，判處有期徒刑二月，固非無見，惟刑法第三百四十六
    條第一項之恐嚇取財罪，係最輕本刑有期徒刑六月以上之罪
    。又刑法第七十一條第一項、第四十七條第一項、第六十六
    條前段分別規定：「刑有加重及減輕者，先加後減」、「受
    徒刑之執行完畢，或一部之執行而赦免後，五年以內故意再
    犯有期徒刑以上之罪者，為累犯，加重本刑至二分之一」、
    「有期徒刑減輕者，減輕其刑至二分之一」。從而，本件被
    告之最輕刑度，當係二月又七日等語。惟按刑罰之量定，固
    屬法院自由裁量之職權行使，但仍應審酌刑法第五十七條所
    列各款事由及一切情狀，為酌量輕重之標準，並非漫無限制
    ；量刑輕重係屬事實審法院得依職權自由裁量之事項，苟已
    斟酌刑法第五十七條各款所列情狀而未逾越法定刑度，不得
    遽指為違法；刑法第四十七條所謂加重本刑至二分之一，祇
    為最高度之規定，並無最低度之限制，法院於本刑二分之一
    以下範圍內，如何加重，本有自由裁量之權，自不能以原判
    決僅加重其本刑十分之一，並未加重至二分之一，而再予減
    輕二分之一為不當。（最高法院七十二年度臺上字第六六九
    六號、七十五年度臺上字第七０三三號及四十七年度臺上字
    第一００四號判例意旨參照）。又「被告所犯幫助恐嚇取財
    未遂罪，其法定刑度為六月以上五年以下有期徒刑，本件適
    用累犯規定，加重本刑至二分之一，得加重至九月以上、七
    年六月以下有期徒刑，此乃最高度之規定，並無最低度之限
    制，法院於二分之一以下範圍內，如何加重，本有自由裁量
    餘地，自不得以原審未加重至二分之一，而再予減輕為不當
    。」（臺灣高等法院臺中分院九十七年度上訴字第二四七四
    號判決同此意旨）。查本案原審既以被告罪證明確，適用刑
    法第三十條第一項、第二項、第三百四十六條第一項、第三
    項、第二十五條第二項、第四十七條第一項、刑法第四十一
    條第一項前段，刑法施行法第一條之一等規定，予以論罪，
    併審酌被告甲○○尚構成累犯，應依法加重其刑，而被告僅
    係幫助犯、犯罪之實行復未達既遂程度及犯罪後業已坦承犯
    罪之態度等一切情狀，判處被告甲○○有期徒刑二月，如易
    科罰金，以一千元折算一日，而核其認事用法及量刑，均無
    違法及不當之處，則揆諸上開實務見解意旨，當應予維持。
    基此，上訴人未能具體指摘原判決之認事用法有何疏漏或違
    誤之處，即對原判決提起上訴，請求從重量刑，自屬無理由
    ，應予駁回。
據上論斷，應依刑事訴訟法第四百五十五條之一第一項、第三項
、第三百六十八條，判決如主文。
中    華    民    國    97    年    11    月    27    日
                  刑事第十七庭  審判長法  官  江奇峰
                                      法  官  廖純卿
                                      法  官  林學晴
以上正本證明與原本無異
不得上訴。
                                      書記官  簡雅文
中    華    民    國    97    年    11    月    27    日


司法院資訊處製作；財團法人民間司法改革基金會備份。
